【裁判字號】    92,再易,22
【裁判日期】    920514
【裁判案由】    再審之訴
【裁判全文】
臺灣臺北地方法院民事裁定  九十二年再易字第二二號
    再審原告    長發營造有限公司
    法定代理人  朱瓊鈺
    訴訟代理人  朱瓊棻
    再審被告    行政院農業委員會漁業署
                            設台北市○○街二號
    法定代理人  胡興華      住.
右當事人間請求返還提單等事件，再審原告對於本院於民國九十二年一月六日所為之
九十一年度簡上字第二六三號確定判決提起再審之訴，本院判決如左：
如左：
    主      文
再審之訴駁回。
再審訴訟費用由再審原告負擔。
    理      由
一、本件聲請再審意旨略以：本院九十一年度簡上字第二六三號確定判決，因有違反
    民事訴訟法第三十二條第七款之違誤，該事件審理時之法院組織並不合法，因上
    開九十一年度簡上字第二六三號之前審判決即台北簡易庭九十年度北簡字第一四
    三六四號事件審理之法官為呂淑玲，而本院九十一年度簡上字第二六三號判決仍
    由呂淑玲法官為之，顯與上開法律有違。又再審原告收受系爭判決之時間為九十
    二年一月三十一日，並未逾提起再審之不變期間，聲請再審人自得於三十日之法
    定期限內依法聲請再審云云。
二、按不得上訴之判決，於宣示時確定，不宣示者，於送達時確定；又再審之訴，應
    於三十日之不變期間內提起；前項期間，自判決確定時起算，但再審之理由知悉
    在後者，自知悉時起算，民事訴訟法第三百九十八條第二項、第五百條第一項分
    別定有明文。再按，訴訟代理人就其受委任之事件，有為一切訴訟行為之權，同
    法第七十條第一項前段亦有明文。本件再審原告以伊自其訴訟代理人處收受本院
    九十一年度簡上字第二六三號判決之日為九十二年一月三十一日，迄至伊提起本
    件再審之訴，尚未逾三十日之不變期間云云，固據其提出收據一紙為證。查本院
    九十二年一月六日之九十一年度簡上字第二六三號判決，並未經言詞辯論，且不
    宣示，此經本院調閱九十一年度簡上字第二六三號卷宗，查閱屬實，故上開判決
    應自送達時確定。再查，上開判決業於九十二年一月十七日送達再審原告之訴訟
    代理人王上，此有本院交付郵政機關送達證書附於上開卷宗為證，亦經本院調卷
    審核無誤，再審原告之訴訟代理人既有代理再審原告為一切訴訟行為之權，自應
    包含收受判決，準此，前開九十一年度簡上字第二六三號判決於送達再審原告之
    訴訟代理人時，即已知悉再審之理由，並開始起算提起再審之訴之不變期間，至
    於再審原告之訴訟代理人何時交付收受之判決與再審原告本人，此乃與何時起算
    提起再審之訴之不變期間無涉，再審原告所為之前開主張，與法未合，不足採信
    。本件再審原告遲至九十二年二月二十六日始提起本件再審之訴，顯然已遲誤前
    述三十日之不變期間，自非法之所許，應予駁回。
結論：依民事訴訟法第五百零二條第一項、第九十五條、第七十八條，裁定如主文。
中      華      民      國    九十二    年      五      月    十四      日
                                    民事第二庭  審判長法官  丁蓓蓓
                                                      法官  朱漢寶
                                                      法官  洪純莉
右正本證明與原本無異
不得抗告
中      華      民      國    九十二    年      五      月    十四      日
                                                    書記官  黃慧怡


司法院資訊處製作；財團法人民間司法改革基金會備份。
